臺灣新竹地方法院民事裁定
110年度聲字第102號
聲  請  人  羅豈鈞即羅登奎

代  理  人  黃冠嘉律師
相  對  人  裕融企業股份有限公司

法定代理人  嚴陳莉蓮
上列當事人間聲請停止強制執行事件，本院裁定如下：
    主  文
聲請駁回。
    理  由
一、聲請意旨略以：相對人執臺灣臺北地方法院108年度司票字
    第13405號本票裁定及其確定證明書（下稱系爭本票裁定）
    ，聲請執行新臺幣（下同）95萬元本、息之票款債務（發票
    日107年9月17日、票號WG0000000、票面金額95萬元之本票
    ），案分本院110年度司執字第32732號清償票款執行事件（
    下稱系爭執行事件），然而系爭本票係關係人張玲擅自偽造
    聲請人之簽名，因此聲請人起訴確認本票擔保債權對聲請人
    不存在，並以執行名義無確定判決同一之效力者，於執行名
    義成立前，有債權不成立之事由，依強制執行法第14條第2
    項提起本院110年度訴字第861號債務人異議之訴（下稱系爭
    債務人異議之訴），求為撤銷系爭執行事件強制執行程序，
    再依強制執行法第18條第2項聲請准予裁定供擔保停止系爭
    執行事件等語。　　
二、按，有回復原狀之聲請，或提起再審或異議之訴，或對於和
    解為繼續審判之請求，或提起宣告調解無效之訴、撤銷調解
    之訴，或對於許可強制執行之裁定提起抗告時，法院因必要
    情形或依聲請定相當並確實之擔保，得為停止強制執行之裁
    定，強制執行法第18條第2項定有明文。次按，所謂「法律
    另有規定」，指債務人依同條第2項聲請提供擔保為停止執
    行之裁定，及本票之執票人或發票人依非訟事件法第195條
    各項規定聲請提供擔保為停止執行之裁定，惟不問何者，均
    須在強制執行程序終結前為之，始有停止強制執行程序之實
    益，如強制執行程序業已終結，自無再予裁定停止執行之必
    要，此有最高法院96年度台抗字第621號裁定意旨足資參照
    。
三、查，本件雖經聲請人於110年10月4日提起系爭債務人異議之
    訴，求為將系爭執行事件所為之強制執行程序予以撤銷，並
    提出系爭執行事件於110年9月3日新院嶽110司執豪32732字
    第1109004701號函向第三人國軍新竹財務組核發扣押命令及
    移轉命令在案證明，然本院依職權調取系爭執行卷宗，獲悉
    聲請人於110年9月5日退伍，無法辦理扣押，且查無可供執
    行之郵政存款（剩餘34元），於110年9月23日核發新院嶽11
    0司執豪字第32732號債權憑證予相對人，並終結系爭執行事
    件之執行程序，本院自無再裁定系爭執行事件應予停止執行
    之必要。從而，聲請人本件停止執行之聲請，為無理由，應
    予駁回，爰裁定如主文。　　　
中　　華　　民　　國　　110 　年　　10　　月　　 29 　日
                  民事庭      法　官　周美玲
以上正本係照原本作成。
如不服本裁定應於送達後10日內向本院提出抗告狀，並繳納抗告
費新臺幣1,000元，並添具繕本1件。
中　　華　　民　　國　　110 　年　　10　　月　　 29 　日
                              書記官　王  明